---
title: "Practica_2_AD_definitiva"
format: html
editor: visual
---

```{r}
library(tidyverse)
library(dplyr)
```


```{r}
datos = read_csv2("Salut_Vocal_anonimizada.csv")
datos <- datos %>% select(-1,-38)

datos <- datos %>%
  rename_with(
    # Cambiar nombre a las últimas 10 columnas
    .fn = function(col_name) paste0("Pregunta", seq_along(col_name)),
    # Seleccionar las últimas 10 columnas
    .cols = (ncol(datos) - 9):ncol(datos)
  )
```

Seleccionamos las coumnas y cambiamos los nombres
```{r}
datos2 = datos %>%  select(27:36)
datos <- datos %>%
  mutate(across(27:36,  # Reemplaza columna1, columna2 con los nombres de las columnas deseadas
                ~ recode(., 
                         "Mai" = 0, 
                         "Gairebé mai" = 1, 
                         "A vegades" = 2, 
                         "Gairebé sempre" = 3, 
                         "Sempre" = 4)))

datos <- datos %>%
  mutate(suma_puntuacion = rowSums(select(., tail(names(.), 10))))
```

Buscamos responder a la pregunta ¿El cuidado de voz mejora la
calidad de la misma? ¿Cuál es la mejor medida?. Por tanto, analizaremos los datos que tengan que ver con esa cuestión, que son: Té formació sobre salut vocal? , Pren alguna o algunes de les medicacions següents?, Segueix una rutina d'higiene vocal?, Fa alguna de les activitats següents? 
Hay un total de 5 preguntas que nos interesan para responder:

Té formació sobre salut vocal?
```{r}
barplot(table(datos$`Té formació sobre salut vocal?`), las=2)
```
Para la segunda pregunta:
```{r}
barplot(table(datos$`Segueix una rutina d'higiene vocal?`), las=2)
```
En la tercera pregunta:
```{r}
barplot(table(datos$`Fa alguna de les activitats següents? Es pot marcar més d'una opció`), las=2)
```


